【裁判字號】    97,訴,435
【裁判日期】    971231
【裁判案由】    請求交付停車位
【裁判全文】
臺灣屏東地方法院民事判決  97年度訴字第435號
    原      告  戊○○
                乙○○
    共      同
    訴訟代理人  丁○○○
    被      告  屏東市富有名店管理委員會
    法定代理人  丙○○
    被      告  甲○○
    共      同
    訴訟代理人  林伯祥律師
                王銘鈺律師
上列當事人間請求交付停車位事件，本院於民國97年12月18日言
詞辯論終結，判決如下：
    主      文
原告之訴駁回。
訴訟費用由原告負擔。
    事實及理由
一、原告起訴主張：
（一）原告戊○○所有門牌：屏東縣屏東市○○路153 號2 樓之
      2 房屋及原告乙○○所有門牌：屏東市○○路159 號6 樓
      之1 房屋，皆擁有一個停車位，有被告屏東市富有名店管
      理委員會（下稱管委會）前主任委員鍾宇郁製作之車位分
      編表影本為證。因原告2 人之房屋原先出租予訴外人仁愛
      補習班，故未停車，直到仁愛補習班退租後，再出租他人
      始發現原告乙○○所有停車位為地下3 樓編號29號（下稱
      B3-29 號），與大樓內另住戶朱美娟重複，另原告戊○○
      （買訴外人崔麗容之法拍屋）所有停車位為地下3 樓編號
      55號（下稱B3-55 號），與大樓內另住戶張曉玲重複，有
      原告2 人的房屋買賣契約書為證。
（二）被告甲○○只有一個停車位，有建物謄本為證，其車位原
      為地下3 樓編號53號（下稱B3-53 號），因其向管委會申
      請變更為地下2 樓編號18號（下稱B2-18 號）停車位，故
      經前主任委員鍾宇郁協調，將B3-53 號停車位改歸原告乙○○所有。被告甲○○若主張回歸B3-53 號之停車位，則
      必須釋出B2-18 號之停車位予原告乙○○。又被告甲○○
      只有一個停車位，卻侵占B3-17 號之停車位，必須把該停
      車位歸還原告戊○○。被告應一一舉證富有名店大樓（下
      稱系爭大樓）B3-17 號及B2-18 號停車位之所有權，否則
      請庭上判決其敗訴。
（三）對被告抗辯所為之陳述：
    1.契約書之印鑑與字跡不同是因購買時為預售屋，契約書是
      金又樺建設開發股份有限公司（下稱金又樺公司）董事長
      張邱有富所蓋印，而車位編號是房屋建好後才分配，確實
      也是建商所蓋印，非事後偽造，此有本院96年度訴字第85
      號可證，並有法院公證書為證，判決書載明原告2 人確實
      有停車位。車位編號：B3-55 號因筆誤，所以才改為5 號
      ，也非事後偽造。
    2.因建商倒閉而大樓停車位混亂又有重複紛爭，故民國94年
      管委會鍾主委著手調查停車位，按建築物權利範圍9189/0
      000000以上者才有停車位，調查結果大樓共有55間房屋有
      停車位，符合車位分配表總共55個停車位，所以系爭大樓
      只有停車位所有權，而無停車位專用權，不容被告狡辯。
      且崔麗容B3之車位未拍賣，故停車位之產權還存在，有權
      給原告戊○○使用。
（四）被告甲○○只有B3-53 號1 個停車位，其非法侵占B2-18
      號、B3-17 號2 個他人停車位，違反民法第184 條規定，
      應負損害賠償責任。被告管委會非法出租房屋所有權人之
      停車位，違法民法第179 條無法律上之原因而受利益，致
      他人受損害者，應返還其利益。又既然原告2 人確實各有
      1 個停車位，而因與他人重複，原告均有權依民法第767
      條之規定請求被告返還系爭停車位予原告等語。並聲明：
      (一)被告管委會應將系爭大樓B3-17 號或B2-7號之停車位交
      付原告戊○○使用。(二)被告甲○○應將系爭大樓B3-53 號
      或B2-18號之停車位交付原告乙○○使用。
二、被告則以：
（一）按「當事人主張有利於己之事實者，就其事實有舉證之責
      任。」民事訴訟法第277 條前段定有明文，故主張法律關
      係存在之當事人，應就發生該法律關係所須具備之特別要
      件事實負舉證責任。原告主張就系爭大樓B3-17 、53號及
      B2-7、18號之停車位，及其他無人所有之停車位，均有所
      有權或專用權而請求被告返還，惟被告均否認之，揆諸前
      揭規定，自應由原告舉證證明其有系爭車位之所有權或專
      用權，否則即應受敗訴判決之不利益。其中原告乙○○未
      證明其就系爭大樓B3-53 號及B2-18 號之停車位有何專用
      權，依原告乙○○提出之房屋買賣契約書，其上第1 條1.
      房屋部分最後加註之「車位編號：B3-29 號」之字跡與其
      上所蓋之「張邱有富」之印鑑，均與該契約上其他字跡與
      印鑑不相符且無日期記載，應係事後偽造。原告前曾就系
      爭停車位向本院起訴請求訴外人朱美娟返還，然本院以無
      法證明擁有該車位之專用權而以96年度訴字第85號判決原
      告敗訴在案，則原告乙○○究有無取得B3-29 號車位之專
      用權，已有疑義，其向朱美娟要不到車位，現在竟轉向不
      相干之被告甲○○要車位，按甲○○所有B3-53 號之車位
      與原告乙○○主張編號29之車位顯不相同，況該編號53號
      之車位係被告甲○○購入並已辦理登記（詳下述），原告
      乙○○未證明其對53號車位有何可排除被告甲○○所有權
      及專用權之權利，平白無故奪取被告甲○○購入且使用多
      年之車位，其主張顯無理由。
（二）被告甲○○未如原告所述向管委會申請將B3-53 號車位與
      B2-18 號車位交換，事實上係被告前於83年8 月購屋時併
      同購買B3-53 號車位，又於84年底購入B3-17 號之車位，
      17號之車位由被告甲○○使用，53號車位則由其父親洪清
      景使用。然因B3光線不夠，致眼力逐步退化之洪清景使用
      53號車位有困難，被告甲○○乃於95年1 月起以每月新臺
      幣（下同）1,000 元加清潔費300 元，向管委會承租光線
      較好之B2-18 號車位供父親使用，有繳費收據可稽，B3-5
      3 號車位則以每月1,000 元之金額出租他人使用。足證該
      B2-18 號車位之使用與B3-53 號之車位毫無關係。原告起
      訴狀所附證5 之管委會字據，其上雖記載：「96年3 月份
      起地下3 樓53號停車位由大樓管理委員會全權處理，而地
      下2 樓18號停車位則暫由洪清景先生停放使用。」及「地
      下3 樓53號停車位出租租金責由組長依管理規定收取。」
      等文字，實因96年3 月間管委會為方便行事，認被告承租
      B2-18 號車位每月既要付1,000 元租金，而被告所有B3-5
      3 號車位亦以每月1,000 元出租他人使用，乾脆在被告承
      租B2-18 號車位期間，將B3-53 號車位之管理權暫交管委
      會，即管委會直接向53號車位之承租人收取每月1,000 元
      之租金，該租金就用以抵銷被告對18號車位之租金；又若
      53號車位暫無人承租，管委會亦得於不損害被告權益下酌
      予合理使用，以求停車資源充分利用。故原告所稱被告將
      B3-53 號車位申請變更為B2-18 號車位云云，並非事實。
      況B2屬防空避難兼停車空間使用，有屏東縣政府建設局核
      發之使用建照可稽，該空間屬全體區分所有權人共同使用
      部分，非專屬他人所有，目前劃分約50多個車位專供出租
      用，管委會自不可能同意將B2之出租車位和被告甲○○B3
      之車位交換，而原告乙○○亦不可能取得B2任何一車位之
      所有權或專用權。則該B3-53 號車位由被告甲○○購入，
      B2-18 號車位則由被告甲○○承租使用中，原告乙○○並
      無證據證明其對系爭2 車位有何權利，其主張實無理由。
（三）系爭大樓B3-17 與53號之車位，均係被告甲○○所購入，
      擁有所有權及專用權。按被告甲○○於83年8 月24日向系
      爭大樓之起造人金又樺公司以806 萬元購入B 棟4 樓，門
      牌：屏東市○○路141 號4 樓之2 之房屋，並於訂立房屋
      買賣契約之同時以90萬元購入B3-53 號之停車位，該停車
      位買賣契約書並與房屋買賣契約書裝訂在一起。對照原告
      乙○○主張其於購屋一併購買系爭B3-29 號之車位，卻未
      另立車位買賣契約，而係以顯不相同之字跡與印鑑於買賣
      契約中加入，顯屬事後變造而無可信。被告甲○○於84年
      遷入系爭大樓並占有使用B3-53 號車位，然因被告甲○○
      與同住之父親洪清景各有一部車，只有一個車位不敷使用
      ，故甲○○於84年底再向金又樺公司以50萬元購買B3-17
      號之車位，且經管委會登記在案，使用至今均無糾紛，被
      告每月並按時繳納2 車位共600 元之清潔費予管委會。原
      告乙○○指稱被告甲○○不應擁有2 個車位，顯無理由，
      被告否認原告提出所謂「車位分編表」，按該紙車位分編
      表雖蓋有前主委鍾宇郁之章，然查該分配表是否為鍾宇郁
      依主委職務上所製作？用途何在？依據何資料製作？為何
      管委會及住戶大會均無有關討論作成該車位分編表之紀錄
      ，且未經公告，亦無人見過該車位分編表？此分編表從何
      而來？均有疑義。被告亦否認鍾宇郁曾協調將系爭編號B3
      -53 號之車位改歸原告乙○○所有，蓋按既稱協調，必係
      被告同意原告亦願接受始能達成，然被告甲○○從未聽過
      鍾宇郁為上述主張，也從未同意將編號53號車位讓與原告
      乙○○。
（四）原告戊○○亦未證明其就系爭大樓B3-17 號及B2-7號之停
      車位擁有所有權或使用權，因原告戊○○未提出其車位買
      賣契約書，被告否認其有購買車位而取得系爭B3-55 號或
      B3-17 號之車位所有權或專用權。原告戊○○雖另提出前
      手崔麗容之房屋買賣契約，可疑之處與原告乙○○相同，
      即未於簽立房屋買賣契約同時另簽立車位買賣契約書，而
      係以顯不相同之字跡與印鑑於買賣契約上第1 條1.房屋部
      分最後加註之「車位編號：B3-55 號」字樣，且該「55號
      」數字似被塗改成「5 號」，光是記載之車位數字已與原
      告戊○○之主張擁有專用權之車位不同，足見其主張互有
      矛盾。況被告管委會亦非編號17號車位之所有權人，根本
      無權將他人之財產交付予原告；而B2之車位僅供出租用，
      其空間係全體區分所有權人所共有，不得讓與特定住戶，
      況該編號7 號之車位目前亦已出租使用中，原告無證明其
      權利即欲侵害他人之承租權，顯屬無理。
（五）本件應屬「附屬於共用部分之建號，惟應有部分比例並未
      增加」之停車位買賣類型，因系爭大樓之停車空間係與公
      共梯間、水箱、防空避難室及機械室等，係合併編定1 個
      建號即464 建號，未單獨就停車位編定新建號。而大樓地
      下2 樓為防空避難空間，不得歸予區分所有權人專有使用
      ，故建商僅針對大樓B3所規劃之停車位為買賣，又公寓大
      廈所屬區分所有建物買賣係建商與各承購戶分別約定，系
      爭大樓之公同共有部分或基地之空地由特定區分所有人使
      用者，除別有規定外，應認各區分所有人間已合意成立分
      管契約（即約定該共用部分由特定區分所有人專用）；又
      倘各區分所有人已按分管契約占有共有物之「特定部分」
      ，他區分所有權人嗣後縱將其應有部分讓與第三人，除有
      特別情事外，其受讓人對於分管契約之存在，通常即有可
      得而知之情形，而應受分管契約之拘束，此有最高法院91
      年臺上字第2477號判決意旨可資參照。系爭大樓住戶欲買
      車位者，當初買受房屋時即需另就停車位與建商成立買賣
      契約，車位與建物分別立約出售，若可於在區分所有建物
      中之公設持份判斷有無取得車位權利，則當初所成立之建
      物買賣契約應已包含車位（因建物之公設持份中已包含車
      位），何需再就車位成立另乙份買賣契約？且全體區分所
      有權人共同使用部分為建號464 號，各區分所有權人得擁
      有之公設持份係基於建物專有部分面積大小比例分配，專
      有部分面積大所得之公設持份亦較大，本件實無法單就公
      設持份大小判斷是否擁有車位權利。原告戊○○主張其所
      有建物之公設持分為9198/0000000，原告乙○○所有建物
      之公設持分為11801/0000000 ，而被告甲○○所有門牌：
      屏東市○○路153 號2 樓之2 建物之公設持分為12102/00
      00000 ，並不低於原告2 人，但事實上該3 人之專有部分
      面積均不相同，實無從藉由公設持分判斷有無車位。如何
      認定公設持分達9198/0000000以上者才有車位？又如何認
      定被告甲○○不該有2 車位？
（六）本件經由買賣車位方式將公共空間變為區分所有權人專用
      者，即屬「分管契約」之「約定專用部分」，視為各區分
      所有權人於買受專有部分時即已認知並同意此分管約定。
      原告2 人主張對系爭大樓B3-17 、B2-7、B3-53 及B2-18
      等車位有得排除被告之權利，應就其已取得上開車位所有
      權及使用權為說明舉證，並證明其已依分管契約取得車位
      權利。而本件判斷有無取得系爭大樓車位之權利，係藉由
      區分所有權人間之協議創設使用權之歸屬，即車位使用權
      之權源基於分管契約約定。關於此分管契約，由起造人之
      建商所為車位買賣及製作之車位使用現況可稽，此車位買
      賣登記資料於在大樓管委會成立後交付管委會保管並據此
      管理。管委會即依據車位權利狀況，於在每個車位前方牆
      面上張貼權利人之姓名及建物專有部分以為權利彰顯，並
      據此資料向車位所有權人收取車位管理費及清潔費，多年
      來均遵此為之，從未發生糾紛，足證管委會所依循之資料
      正確無誤。被告甲○○於83年8 月24日向金又樺公司購入
      門牌：屏東市○○路141 號4 樓之2 之房屋，同時間另以
      90萬元與金又樺公司成立車位買賣契約，購入B3-53 號之
      車位，被告甲○○取得B3-53 車位之時，原告2 人連建物
      都還未取得，如何對抗被告？而被告甲○○於84年入住後
      ，年底向金又樺公司以50萬元購買B3-17 車位，經管委會
      登記在案，B3-53 及B3-17 號車位前方均貼有表彰被告甲○○為所有權人之名牌，足證其依據分管契約所取得上開
      2 車位所有權及使用權，得以對抗其他區分所有權人，當
      然亦包括原告2 人。
（七）原告戊○○自承其有B3-5號車位，原告乙○○自承有B3-2
      9 號車位，足證原告2 人對渠等自始未取得B3-53 及B3-1
      7 號車位權利，及對被告甲○○非無權占有B3 -5 及B3-2
      9 號車位不爭執，原告自應受全體區分所有權人協議分管
      契約之拘束，不得對B3-53 及B3-17 號車位主張權利。原
      告若認其對B3-5、B3-29 號車位有任何權利，應對現占有
      使用該車位之人主張才是，而非毫無理由隨意對不相關之
      住戶甲○○起訴。又原告戊○○係於87年12月拍賣取得原
      為崔麗容所有之系爭房屋，建物拍賣時，擁有車位價值自
      然較高，車位必為估價及拍賣公告之重點，然估價報告中
      卻未見提及有停車位，更遑論對車位之估價，且法院拍賣
      公告中亦未有任何停車位之記載，甚至在原告戊○○拍定
      後曾具狀聲請查明應點交之車位，亦經本院執行處查明後
      以本件拍賣不動產未包含車位予以駁回。足證原告戊○○
      無法證明其基於中華路153 號2 樓之2 之建物擁有1 車位
      ，又如何得主張被告應對其交付任一車位？顯見其主張之
      無理。
（八）原告主張依民法第184條第1項前段規定主張侵權行為損害
      賠償，依民法第179 條主張返還不當得利，及依民法第76
      7 條前段規定主張返還占有物。依建物謄本所示之登記時
      間，原告戊○○、乙○○分別於84年3 月24日、88年1 月
      20日取得建物所有權，渠等均主張基於買賣契約取得B3-5
      、B3-29 車位之所有權，足認至遲於登記之時起原告即知
      悉其車位被占有使用，然至本件起訴之日早已逾2 年時效
      期間，被告主張時效抗辯。又侵權行為構成要件需有「故
      意過失不法侵害他人之權利」，民法第179 條之不當得利
      亦須符合「無法律上之原因受利益」、「致他人受損害」
      之要件，然被告甲○○占有使用B3-53 及B3-17 車位，係
      基於合法買賣契約及大樓之分管約定，使用B2-18 號車位
      係向管委會承租使用，與其他住戶並無不同，非無法律上
      之原因而受利益，原告主張擁有之車位亦非B3-53、B3-17
      及B2-18 號，故被告均為有權占有，何來致他人權利受損
      ？原告自應就被告有何侵權行為或不當得利之情負舉證之
      責。又原告始終無法證明其對B3-53 及B3-17 號車位有何
      權利，是渠等顯非車位之所有權人，渠等請求被告應依民
      法第767 條規定返還車位，即無理由。
（九）被告管委會係依據全體區分所有權人之分管協議管理出租
      B2之車位，原告無法證明其對B2-18 及B2-7號車位有何權
      利，請求交付車位顯無理由。管委會係由全體區分所有權
      人依據公寓大廈管理條例之規定組織而成，就系爭大樓有
      管理維護之權利，僅代理全體區分所有權人將B2之車位為
      管理及出租，並無擁有車位所有權或使用權。被告管委會
      未得區分所有權人同意前，對B2之車位無任何處分權，原
      告戊○○主張被告管委會應將B3-17 、B2-7號車位交付之
      ，顯無理由。況原告2 人至今仍無法證明其對B2-18 、B2
      -7號車位有何權利？為何可在未經全體區分所有權人同意
      下，將應為共有之公共設施變更為自己「專用」？又其他
      住戶使用B2車位均需支付租金，為何原告可要求無償專用
      ？被告管委會對原告2 人顯無侵權行為、不當得利之情，
      原告請求返還車位亦無理由，如上所述，原告2 人之侵權
      行為請求權已逾2 年時效，被告亦主張時效抗辯。又B2全
      部之車位至今仍屬全體區分所有權人共有，並未有人因此
      權利受損，所得收益亦歸全體共有，包括身為區分所有權
      人之原告，則原告2 人對屬於公共設施共同使用部分之B2
      車位所得主張之權利與其他所有權人均相同，何來權利受
      損？何來所有權被侵奪？其主張侵權行為、不當得利及請
      求返還車位即無理由。
（十）綜上，原告2 人若認其依買賣取得之B3-5、B3-29 號車位
      有何權利被侵害，應向現占有該2 車位之人或出售車位之
      金又樺公司主張，不應對無辜之住戶及管委會提起本件訴
      訟，況原告始終無法證明本件主張之權利為何，渠等起訴
      均顯無理由等語資為抗辯。並聲明：原告之訴駁回。
三、原告主張門牌：屏東縣屏東市○○路153 號2 樓之2 房屋及
    門牌：屏東市○○路159 號6 樓之1 房屋，分別為原告戊○○及乙○○所有，及原告戊○○係拍賣取得原為訴外人崔麗
    容所有之系爭房屋等事實，業據提出異動索引表1 份、房屋
    買賣契約書影本2 份為證（見第10至17頁），且為被告所不
    爭執，堪信為真實。至原告主張被告甲○○侵占B3-17 號及
    B2-18 號停車位，違反民法第184 條、第179 條及第767 條
    等規定，須分別歸還原告戊○○及乙○○等情，則為被告所
    否認，並以前詞置辯。經本院與兩造協議簡化爭點後，所整
    理之爭點為：(一)原告戊○○有無系爭大樓B3-17 號或B2-7號
    停車位之使用權？(二)原告乙○○有無系爭大樓B3-53 號或B2
    -18號停車位之使用權？茲分別敘述如下：
（一）原告戊○○有無系爭大樓B3-17 號或B2-7號停車位之使用
      權？
    1.按公寓大廈之共用部分，係指公寓大廈專有部分以外之其
      他部分及不屬專有之附屬建築物，而供共同使用者而言；
      各區分所有權人按其共有之應有部分比例，對建築物之共
      用部分及其基地有使用收益之權，但另有約定者從其約定
      ，公寓大廈管理條例第3 條第4 款、第9 條第1 項分別定
      有明文。而所謂另有約定者，包括同法第3 條第5 款所定
      共用部分經約定供特定區分所有權人使用之約定專用部分
      在內。是公寓大廈之公共設施，倘經區分所有權人約定為
      特定區分所有權人專用，則該區分所有權人使用該特定專
      用部分，即屬有權使用。次按公寓大廈之地下室停車位，
      有僅就地下室停車位部分獨立編列建號而不與其他公共設
      施編列同一建號者；有與其他公共設施（例如頂樓等）共
      同編列同一建號者。前述第一種地下室停車位，倘區分所
      有權人不需停車位，即不須購買該地下室共同使用部分即
      該獨立建號建物之應有部分；第二種地下室停車位，因全
      部公共設施編列同一建號，屬同一不動產，則區分所有權
      人縱未購買停車位，亦因公共設施應有部分係抽象存在於
      全部共有物上，故其應有部分當及於地下室停車位部分。
      查系爭大樓之公共設施只編列屏東市街○段○ ○段464 建
      號，有建物登記謄本及屏東縣屏東地政事務所函各2 份附
      卷可稽（見第9 、121 、179至257頁），其地下室之停車
      位係附屬於該公共設施，故應由系爭大樓之區分所有權人
      全體共有，核屬上開第二種停車位之性質，各停車位由何
      人專用，端視該大樓是否訂有分管協議（契約）而定，即
      以停車位證明書或文件，來表彰約定專用部分誰屬。
    2.復按公寓大廈之買賣，建商與各承購戶分別約定，該公寓
      大廈之共用部分或其基地之空地由特定共有人使用者，除
      別有規定外，應認共有人間已合意成立分管契約（最高法
      院91年臺上字第2477號判決要旨參照）。又區分所有建物
      之共同使用部分，性質上係屬共有，共有人將各相關區分
      所有專有部分之建物所有權移轉時，依土地登記規則第72
      條第2 款規定（修正前），其共同使用部分之所有權亦隨
      之移轉。各共有人對於該共同使用部分之設施，雖可依其
      共有部分之經濟目的加以使用，或約定分管，但使用權為
      所有權之積極權能之一，不得與所有權分離而單獨為買賣
      之標的。地下室車位共同使用部分，與建物專有部分具有
      密不可分之主從關係，建物專有部分所有人，不得將共同
      使用部分之車位使用權單獨出售他人，或保留車位使用權
      而將建物專有部分出售他人（最高法院81年臺上字第2962
      號、85年臺上字第569 號判決要旨均可供參）。
    3.查建商金又樺公司與訴外人崔麗容就門牌：屏東縣屏東市
      ○○路153 號2 樓之2 房屋及坐落土地所訂立之買賣契約
      書，第1 條1.(1)最末句係記載：「車位編號：B3-5號」，
      有買賣契約書影本1 份可憑（見第70頁）。而上開房地嗣
      經法院拍賣，而由原告戊○○拍得，亦經本院依職權調閱
      本院87年度執字第3977、3978號卷宗查核屬實；徵之強制
      執行法上之拍賣應解釋為買賣之一種，即拍定人為買受人
      ，拍賣機關則代替債務人立於出賣人之地位（最高法院82
      年臺上字第354 號判決要旨參照）。是苟前開買賣契約書
      上有關車位編號：B3-5號之記載屬實，則依前揭說明，原
      告戊○○與系爭大樓其他住戶間所成立之分管契約，充其
      量僅及於「B3-5號」車位（此部分車位，原告戊○○已另
      提起確認停車位使用權存在訴訟，經本院以96年度訴字第
      85號判決其敗訴，嗣經其上訴，現正由臺灣高等法院高雄
      分院審理中，見第20、21頁），而不及於其所主張之B3-1
      7 號或B2-7號車位；此外，原告戊○○復無法提出證據證
      明其與其他住戶間就B3-17 號或B2-7號車位，有成立分管
      契約，堪認其應無該2 車位之使用權。
（二）原告乙○○有無系爭大樓B3-53 號或B2-18 號停車位之使
      用權？
      經查，金又樺公司與原告乙○○就門牌：屏東縣屏東市○○路159 號6 樓之1 房屋及坐落之土地所訂立之買賣契約
      書，第1 條1.(1)最末句係記載：「車位編號：B3-29 號」
      ，有買賣契約書影本1 份可憑（見第50頁）。是果上開買
      賣契約書上有關車位編號：B3-29 號之記載屬實，依前揭
      說明，原告乙○○與系爭大樓其他住戶間所成立之分管契
      約，充其量僅及於「B3-29 號」車位（此部分車位，原告
      乙○○曾另提起確認停車位使用權存在訴訟，經本院以96
      年度訴字第85號判決其敗訴，惟據其於本院稱並未上訴，
      見第21、142 頁），而不及於其所主張之B3-53 號或B2-1
      8 號車位；此外，原告乙○○復未提出證據證明其與其他
      住戶間就B3-53 號或B2-18 號車位，有成立分管契約，堪
      認其應無該2 車位之使用權。
四、綜上所述，原告戊○○既無B3-17 號或B2-7號車位之使用權
    ，原告乙○○亦無B3-53 號或B2-18 號車位之使用權，則被
    告管委會及甲○○分別占有上開車位，當無單使原告2 人受
    有損害。從而，渠等依民法第184 條、第179 條及第767 條
    等規定，分別請求被告管委會應將系爭大樓B3-17 號或B2-7
    號之停車位交付原告戊○○使用，及被告甲○○應將系爭大
    樓B3-53 號或B2-18 號之停車位交付原告乙○○使用，均無
    理由，應予駁回。至被告聲請傳訊證人黃兆煌、鄭振雲，欲
    證明證人黃兆煌為向被告甲○○承租B3-53 車位之人，其明
    知車位為被告甲○○所有，僅係透過管委會向被告甲○○承
    租，及證人鄭振雲為現任管委會之管理組長，負責大樓所有
    車位之管理，可說明長久以來車位之使用狀況與繳費情形等
    情，因本件訴訟之事證已明，故核無傳訊上開證人之必要，
    附此說明。
五、本件為判決之基礎已臻明確，兩造其餘攻擊、防禦方法及提
    出未經援用之舉證，經本院審酌核與判決結果無影響，均不
    一一論駁，末此指明。
六、據上論結，本件原告之訴為無理由，依民事訴訟法第78條、
    第85條第1項前段，判決如主文。
中    華    民    國    97    年    12    月    31    日
                    民事第一庭  法  官  張以岳
以上正本係照原本作成。
如不服本判決，應於送達後20日內，向本院提出上訴狀並表明上
訴理由，如於本判決宣示後送達前提起上訴者，應於判決送達後
10日內補提上訴理由書（須附繕本）。
                                書記官  林志憲
中    華    民    國    97    年    12    月    31    日


司法院資訊處製作；財團法人民間司法改革基金會備份。
